

Contacto

Celular

03884605498

Email

santiagomendoza.sm64@gmail.com

Direccion

Barrio: Punta Diamante Calle: Amatista L18 M23

Redes



Https://Instagram.com/dev_ma



devmanueel



linkedin.com/in/manuelsantiago-mendoza-354224237

Informática

- Ofimática
- Base de Datos(SQL server)
- Lenguajes de Programación(C++, Java Script, Java, HTML, CSS)
- Comunicación(Redes WAN,MAN,LAN)
- Manejo de Servidores(PROXMOX, ejabberd)
- Sistemas Operativos(GNU-Linux y Windows)

Idiomas

Portugués Nivel básico A2 30 %





MENDOZA MANUEL SANTIAGO ANALISTA PROGRAMADOR UNIVERSITARIO

Perfil Profesional

Como estudiante de Analista Programador Universitario con un apasionado interés en las redes, manejo de sistemas, incluyendo servidores y los lenguajes de programación, he desarrollado una sólida base de habilidades técnicas y blandas que me hacen un candidato ideal para contribuir de manera efectiva en entornos de desarrollo y tecnología. Mi capacidad para comunicarme de manera clara y efectiva, así como mi habilidad para trabajar de manera colaborativa en equipos multidisciplinarios, me permiten abordar desafíos complejos de manera creativa y eficiente. Dominio de inglés Medio pues cuento con 3 años de práctica en el lenguaje.

Experiencia

Civer IP-link 25/3/2012 - 11/11/2015

Atención al Cliente

Brindé un servicio de atención a clientes ayudando con problemas técnicos y facilitando el uso de computadoras. Destaco mi capacidad para resolver desafíos de manera empática y eficiente, guiar a clientes frustrados a través de soluciones y mejorar su experiencia. Desarrollé habilidades de comunicación y resolución de problemas en un entorno dinámico.

CAPS El Chingo 2023 - 2023

Soporte en Redes, Comunicaciones y Sistemas Operativos

Brindé soporte técnico en redes, comunicaciones y sistemas operativos en un entorno hospitalario. Mantuve la integridad de la infraestructura tecnológica, solucionando problemas y asegurando un flujo eficiente de datos. Contribuí a la optimización de la conectividad y la operación fluida de sistemas críticos para el funcionamiento hospitalario.

Formación

2020

Universidad Nacional de Jujuy Sede Facultad de Ingeniería

En Curso

2012-2017

Escuela Secundaria Normal Sargento Juan Bautista Cabral

Titulo Secundario Bachillerato con Orientación Pedagógica

2005-2012

Escuela Primaria Normal Sargento Juan Bautista Cabral

Titulo Primario Completo

Otros Datos de Interes

Soy una persona creativa, investigadora y curiosa en el mundo de la innovación. Ganador del Pre Rally de Innovación 2022 y Top 3 en el Rally de Innovación Latinoamericano ese mismo año. Recientemente obtuve el primer lugar en la categoría de Innovación en el Rally Latinoamericano de Innovación 2024, realizado en 9 países de la región, destacando por mi capacidad para desarrollar soluciones innovadoras y creativas.

Más detalles sobre mi trabajo y proyectos se pueden encontrar a través del código QR adjunto.



Cursos y certificaciones

Certificado de Primer Lugar - Pre Rally Latinoamericano de Innovación 2022

2022

Certificado de Tercer Lugar - Rally Latinoamericano de Innovación 2022

2022

Certificado de Primer Lugar - Pre Rally Latinoamericano de Innovación 2024

2024

Certificado de Primer Lugar - Rally Latinoamericano de Innovación 2024

2024